apertium-sme-sma.sma.lexc
LEXICON TJOEHPEDH ! row D - Group IV
 +V+Ind+Prs:%>     V-IV-EVEN-PRS ;
 +V+Ind+Prt:%>     VSUF-PRT-SG-12 ;
 +V+Ind+Prt:%>     VSUF-PRT-DUPL ;
 +V+Ind+Prt+Sg3:%>i		FINAL1	;
 +V+Imprt:%>         VSUF-IV-EVEN-IMP ;
! Infinite forms
! --------------
 +V+Inf:%>edh      FINAL1 ;
 +V+VGen:%>en      FINAL1 ;
 +V+Act:%>eme      FINAL1 ;
 +V+Ger:%>eminie   FINAL1 ;
 +V+PrsPrc:%>ije   FINAL1 ;
 +V+PrsPrc:%>ijes  FINAL1 ;
 +V+PrfPrc:%>eme   FINAL1 ;
 +V+ConNeg:%>0h    FINAL1 ;
! Derivations
! -----------
 +V+Der1+Der/NomAg:%»ij@C.NeedNoun@     N_ODD ;
 +V+Der1+Der/NomAct:%»em@C.NeedNoun@    NomActOdd ;
 +V+Der1+Der/les:e%»les NULL-NULL-ODD-1 ;
 +V+Der3+Der/PassL:e%»sovv SOVVEDH ;
 +V+Der3+Der/PassS+Uml:%»%^PASSUML VÅÅJNEDH ;
 +V+Der3+Der/gåete:%»egået GÅETEDH ;
 +V+Der1+Der/stidh:%»est DÅAJVOEHTIDH ;
 +V+Der1+Der/lidh:%»el GOLTELIDH ;
 +V+Der1+Der/htidh:%»eht DÅAJVOEHTIDH ;
! +V+Der1+Der/dehte:%»edeht ÅARAJEHTEDH ; !we have -didh + -ehtedh
 +V+Der3+Der/ahtje:%»ijahtj AHTJE ;
 +V+Der1+Der/didh:%»ed GOLTELIDH ;
 +V+Der1+Der/htalle:%»ehtall SOVVEDH ; !Passive, only from transitive verbs
 +V+Der1+Der/lgidh:%»elg LGIDH ; !Passive, only from transitive verbs
 +V+Der1+Der/ldihkie:%»eldihkie NULL-NULL-EVEN ;
 +V+Der1+Der/ldahke:%»eldahk LDAHKE ;
 +V+Der1+Der/ldh+N+SgNomCmp:%»eldh R ;
 +V+Der1+Der/ldh+N+Sg+Nom:%»eldh FINAL1 ;




LEXICON VÅÅJNEDH ! row E - Group V
 +V+Ind+Prs:%>   VSUF-V-EVEN-PRS ;
 +V+Ind+Prt:%>   VSUF-PRT ;
 +V+Imprt:%>       VSUF-IV-EVEN-IMP ;
! Infinite forms
! --------------
 +V+Inf:%>edh    FINAL1 ;
 +V+VGen:%>en    FINAL1 ;
 +V+Act:%>eme    FINAL1 ;
 +V+Ger:%>eminie FINAL1 ;
 +V+PrsPrc:%>ije FINAL1 ;
 +V+PrsPrc:%>ijes  FINAL1 ;
 +V+PrfPrc:%>eme FINAL1 ;
 +V+ConNeg:%>h   FINAL1 ;
! Derivations
! -----------
 +V+Der1+Der/NomAg:%»ij@C.NeedNoun@     N_ODD ;
 +V+Der1+Der/NomAct:%»em@C.NeedNoun@    NomActOdd ;
 +V+Der1+Der/les:e%»les NULL-NULL-ODD-1 ;
 +V+Der3+Der/PassL:e%»sovv SOVVEDH ;
! +V+Der3+Der/PassS+Uml:%»%^PASSUML VÅÅJNEDH ; ! No short passives in Group V
 +V+Der3+Der/gåete:%»egået GÅETEDH ;
 +V+Der1+Der/stidh:%»est DÅAJVOEHTIDH ;
 +V+Der1+Der/lidh:%»el GOLTELIDH ;
 +V+Der1+Der/htidh:%»eht DÅAJVOEHTIDH ;
! +V+Der1+Der/dehte:%»edeht ÅARAJEHTEDH ; !we have -didh + -ehte
 +V+Der3+Der/ahtje:%»ejahtj AHTJE ;
 +V+Der1+Der/didh:%»ed GOLTELIDH ;
 +V+Der1+Der/htalle:%»ehtall SOVVEDH ; !Passive, only from transitive verbs
 +V+Der1+Der/lgidh:%»elg LGIDH ; !Passive, only from transitive verbs
 +V+Der1+Der/ldihkie:%»eldihkie NULL-NULL-EVEN ;
 +V+Der1+Der/ldahke:%»eldahk LDAHKE ;
 +V+Der1+Der/ldh+N+SgNomCmp:%»eldh R ;
 +V+Der1+Der/ldh+N+Sg+Nom:%»eldh FINAL1 ;





LEXICON GÖÖLEDH ! row F - Group VI
 +V+Ind+Prs:%>   VSUF-VI-EVEN-PRS ;
 +V+Ind+Prt:%>   VSUF-PRT ;
 +V+Imprt:%>       VSUF-IV-EVEN-IMP ;
! Infinite forms
! --------------
 +V+Inf:%>edh    FINAL1 ;
 +V+VGen:%>en    FINAL1 ;
 +V+Act:%>eme    FINAL1 ;
 +V+Ger:%>eminie FINAL1 ;
 +V+PrsPrc:%>ije FINAL1 ;
 +V+PrsPrc:%>ijes FINAL1 ;
 +V+PrfPrc:%>eme FINAL1 ;
 +V+ConNeg:%>h   FINAL1 ;
! Derivations
! -----------
 +V+Der1+Der/NomAg:%»ij@C.NeedNoun@     N_ODD ;
 +V+Der1+Der/NomAct:%»em@C.NeedNoun@    NomActOdd ;
 +V+Der1+Der/les:e%»les NULL-NULL-ODD-1 ;
 +V+Der3+Der/PassL:e%»sovv SOVVEDH ;
! +V+Der3+Der/PassS+Uml:%»%^PASSUML VÅÅJNEDH ; ! No short passives in Group VI
 +V+Der3+Der/gåete:%»egået GÅETEDH ;
 +V+Der1+Der/stidh:%»est DÅAJVOEHTIDH ;
 +V+Der1+Der/lidh:%»el GOLTELIDH ;
 +V+Der1+Der/htidh:%»eht DÅAJVOEHTIDH ;
! +V+Der1+Der/dehte:%»edeht ÅARAJEHTEDH ; !we have -didh + -ehte
 +V+Der3+Der/ahtje:%»ijahtj AHTJE ;
 +V+Der1+Der/didh:%»ed GOLTELIDH ;
 +V+Der1+Der/htalle:%»ehtall SOVVEDH ; !Passive, only from transitive verbs
 +V+Der1+Der/lgidh:%»elg LGIDH ; !Passive, only from transitive verbs
 +V+Der1+Der/ldihkie:%»eldihkie NULL-NULL-EVEN ;
 +V+Der1+Der/ldahke:%»eldahk LDAHKE ;
 +V+Der1+Der/ldh+N+SgNomCmp:%»eldh R ;
 +V+Der1+Der/ldh+N+Sg+Nom:%»eldh FINAL1 ;





! ---- Verbal derivation sublexica ----

LEXICON ÅARAJEHTEDH ! row A - Group I
 +V+Ind+Prs+Uml:%>%^1UMLa   V-I-PRS-SG ; ! class I special
 +V+Ind+Prs:%>ie        VSUF-EVEN-PRS-DUPL ;
 +V+Ind+Prt+Uml:%>%^iUML    VSUF-PRT ;
 +V+Imprt:%>              VSUF-EVEN-IMP ;
! Infinite forms
! --------------
 +V+Inf:%>edh           FINAL1 ;
 +V+ConNeg:%>ieh        FINAL1 ;
 +V+VGen:%>ien          FINAL1 ;
 +V+Act:%>eme           FINAL1 ;
 +V+Ger:%>ieminie       FINAL1 ;
 +V+PrsPrc:%>ije        FINAL1 ;
 +V+PrsPrc:%>ijes        FINAL1 ;
 +V+PrfPrc+Uml:%>%^1UMLeme  FINAL1 ;
 ! row F trigger for Umlaut Prt
! Derivations
! -----------
 +V+Der1+Der/NomAg:%»iej@C.NeedNoun@     IJE_ODD ;
 +V+Der1+Der/NomAct:%»iem@C.NeedNoun@    NomActOdd ;
  +V+Der1+Der/les:%»%^1UMLales NULL-NULL-ODD-1 ;
 +V+Der3+Der/PassL+Uml:%»%^1UMLasovv SOVVEDH ;
 +V+Der3+Der/PassS+Uml:%»%^PASSUML VÅÅJNEDH ;
 +V+Der3+Der/gåete:%»iegået GÅETEDH ;
 +V+Der3+Der/ahtje:%»iejahtj AHTJE ;
 
 
LEXICON GOEGKERDADTEDH ! row D - Group IV
 +V+Ind+Prs:%>     V-IV-EVEN-PRS ;
 +V+Ind+Prt:%>     VSUF-PRT ;
 +V+Imprt:%>         VSUF-IV-EVEN-IMP ;
! Infinite forms
! --------------
 +V+Inf:%>edh      FINAL1 ;
 +V+VGen:%>en      FINAL1 ;
 +V+Act:%>eme      FINAL1 ;
 +V+Ger:%>eminie   FINAL1 ;
 +V+PrsPrc:%>ije   FINAL1 ;
 +V+PrsPrc:%>ijes  FINAL1 ;
 +V+PrfPrc:%>eme   FINAL1 ;
 +V+ConNeg:%>0h    FINAL1 ;
! Derivations
! -----------
 +V+Der1+Der/NomAg:%»ij@C.NeedNoun@     N_ODD ;
 +V+Der1+Der/NomAct:%»em@C.NeedNoun@    NomActOdd ;
 +V+Der1+Der/les:e%»les NULL-NULL-ODD-1 ;
 +V+Der3+Der/PassL:e%»sovv SOVVEDH ;
 +V+Der3+Der/PassS+Uml:%»%^PASSUML VÅÅJNEDH ;
 +V+Der3+Der/gåete:%»egået GÅETEDH ;
 +V+Der3+Der/ahtje:%»ijahtj AHTJE ;



LEXICON GÅETEDH ! from Der/gåete
 +V+Ind+Prs+Uml:%>%^1UMLa   V-I-PRS-SG ; ! class I special
 +V+Ind+Prs:%>ie        VSUF-EVEN-PRS-DUPL ;
 +V+Ind+Prt+Uml:%>%^iUML    VSUF-PRT ;
 +V+Imprt:%>              VSUF-EVEN-IMP ;
! Infinite forms
! --------------
 +V+Inf:%>edh           FINAL1 ;
 +V+ConNeg:%>ieh        FINAL1 ;
 +V+VGen:%>ien          FINAL1 ;
 +V+Act:%>eme           FINAL1 ;
 +V+Ger:%>ieminie       FINAL1 ;
 +V+PrfPrc+Uml:%>%^1UMLeme  FINAL1 ;
 ! row F trigger for Umlaut Prt

LEXICON AHTJE ! row D - Group IV
 +V+Ind+Prs:%>     V-IV-EVEN-PRS ;
 +V+Ind+Prt:%>     VSUF-PRT ;
 +V+Imprt:%>         VSUF-IV-EVEN-IMP ;
! Infinite forms
! --------------
 +V+Inf:%>edh      FINAL1 ;
 +V+VGen:%>en      FINAL1 ;
 +V+Act:%>eme      FINAL1 ;
 +V+Ger:%>eminie   FINAL1 ;
 +V+PrfPrc:%>eme   FINAL1 ;
 +V+ConNeg:%>0h    FINAL1 ;

LEXICON SOVVEDH ! row D - Group IV
 +V+Ind+Prs:%>     V-IV-EVEN-PRS ;
 +V+Ind+Prt:%>     VSUF-PRT ;
 +V+Imprt:%>         VSUF-IV-EVEN-IMP ;
! Infinite forms
! --------------
 +V+Inf:%>edh      FINAL1 ;
 +V+VGen:%>en      FINAL1 ;
 +V+Act:%>eme      FINAL1 ;
 +V+Ger:%>eminie   FINAL1 ;
 +V+PrsPrc:%>ije   FINAL1 ;
 +V+PrsPrc:%>ijes   FINAL1 ;
 +V+PrfPrc:%>eme   FINAL1 ;
 +V+ConNeg:%>0h    FINAL1 ;
! Derivations
! -----------
 +V+Der1+Der/NomAg:%»ij@C.NeedNoun@     N_ODD ;
 +V+Der1+Der/NomAct:%»em@C.NeedNoun@    NomActOdd ;
 +V+Der3+Der/gåete:%»egået GÅETEDH ;
 +V+Der3+Der/ahtje:%»ijahtj AHTJE ;
 
LEXICON LAAHKOEH_EVEN
LAAHKOEH_BE ;
LAAHKOEH_MES ;

LEXICON LAAHKOEH_BE
 +Sg+Nom:%>%^COMPDISIMPbe%^DISIMP         FINAL1 ;
 +Sg+Acc:%>%^COMPDISIMPbe%>%^DISIMPm      FINAL1 ;
 +Sg+Gen:%>%^COMPDISIMPbe%>%^DISIMPn      FINAL1 ;
 +Sg+Nom:%>%^COMPDISIMP2be%^DISIMP         FINAL1 ;
 +Sg+Acc:%>%^COMPDISIMP2be%>%^DISIMPm      FINAL1 ;
 +Sg+Gen:%>%^COMPDISIMP2be%>%^DISIMPn      FINAL1 ;
 +Sg+Ill:b%>asse            FINAL1 ; !Rule to delete Jesuse%>asse > Jesusasse
 +Sg+Ine:b%>isnie           FINAL1 ;
 +Sg+Ela:b%>istie           FINAL1 ;
 +Sg+Com:b%>inie            FINAL1 ;
 +Pl+Nom:%>%^COMPDISIMPb%>%^DISIMPh       FINAL1 ;
 +Pl+Nom:%>%^COMPDISIMP2b%>%^DISIMPh       FINAL1 ;
 +Pl+Acc:b%>idie            FINAL1 ;
 +Pl+Gen:%>%^COMPDISIMPb%>%^DISIMPi       FINAL1 ;
 +Pl+Gen:%>%^COMPDISIMP2b%>%^DISIMPi       FINAL1 ;
 +Pl+Ill:b%>idie            FINAL1 ;
 +Pl+Ine:b%>inie            FINAL1 ;
 +Pl+Ela:b%>ijstie          FINAL1 ;
 +Pl+Com:b%>%^DISIMPigujmie FINAL1 ;
  +Ess:b%>inie          FINAL1 ;

LEXICON Verb
aktiviseeredh:aktiviseer GÖÖLEDH ;
baajedh:baaj TJOEHPEDH "tillåta" ;
beelhkedh:beelhk GÖÖLEDH ;
beerkedh:beerk GÖÖLEDH "bärga, rädda" ;
beertedh:beert GÖÖLEDH ;
bigkedh:bigk GÖÖLEDH "bygga" ;
byöredh:byör VÅÅJNEDH "måsta" ;
bïedtedh:bïedt TJOEHPEDH "varna" ;
bïejedh:bïej TJOEHPEDH "lägga" ;
 bïssedh:bïss TJOEHPEDH "tvätta" ; ! column 1 !V56
böörhkedh:böörhk GÖÖLEDH "slita av (en gång), dela renflock (om hund)" ;
deemedh:deem GÖÖLEDH "tämja (körren, hund)" ;
doekedh:doek TJOEHPEDH "sälja" ;
doeltedh:doelt TJOEHPEDH ;
dongkedh:dongk VÅÅJNEDH "beställa" ;
dïeredh:dïer TJOEHPEDH "arbeta planlöst så att ingenting bli gjort" ;
faaledh:faal TJOEHPEDH "bjuda" ;
fïjnedh:fïjn TJOEHPEDH "bli uppehållen" ;
gaarsjaldovvedh:gaarsjaldovv SOVVEDH ;
gahtjedh:gahtj TJOEHPEDH "falla" ;
gajvedh:gajv TJOEHPEDH "svänga" ;
gaskedh:gask TJOEHPEDH ;
gihtjedh:gihtj GÖÖLEDH "fråga" ;
govledh:govl TJOEHPEDH "höra" ;
govledh:govl VÅÅJNEDH "höras" ;
gurkedh:gurk GÖÖLEDH "hälla, slå" ;
gïjkedh:gïjk TJOEHPEDH "lysa" ;
heehkedh:heehk GÖÖLEDH "hacka upp (t.ex. kött)" ;
hïetedh:hïet TJOEHPEDH "frusta" ;
jeatjahtehtedh:jeatjahteht ÅARAJEHTEDH "förändra" ;
jöörtedh:jöört GÖÖLEDH ;
krïevedh:krïev TJOEHPEDH "kräva" ;
lohkedh:lohk TJOEHPEDH "läsa" ;
lovvedh:lovv TJOEHPEDH "bli våt" ;
lyjhkedh:lyjhk VÅÅJNEDH "gilla" ;
marhkedh:marhk TJOEHPEDH "mörda" ;
måjhtajehtedh:måjhtajeht ÅARAJEHTEDH "påminna" ;
 mïnnedh:mïnn TJOEHPEDH "besöka, gå" ; !column 1 !V56
möörjedh:möörj GÖÖLEDH "plocka bär" ;
pruvredh:pruvr GÖÖLEDH "gifta sej" ;
ringkedh:ringk GÖÖLEDH "ringa, telefonera" ;
seedtedh:seedt GÖÖLEDH ;
seejedh:seej GÖÖLEDH "så, strö/sprida ngt (tex. renhjord)" ;
seereldehtedh:seereldeht ÅARAJEHTEDH ;
sjïdtedh:sjïdt TJOEHPEDH "bli, växa" ;
soeskedh:soesk TJOEHPEDH "tugga" ;
soptsesovvedh:soptsesovv SOVVEDH ;
steegkedh:steegk GÖÖLEDH "stänga" ;
såålhtedh:såålht VÅÅJNEDH "salta" ;
sööpedh:sööp GÖÖLEDH "sopa" ;
tjalkedh:tjalk TJOEHPEDH "spytte" ;
tjarnedh:tjarn TJOEHPEDH "dykke" ;
tjoeredh:tjoer TJOEHPEDH "måsta, skulla" ;
tjïelkedh:tjïelk TJOEHPEDH ;
tjööledh:tjööl GÖÖLEDH "rensa fisk" ;
tsaapedh:tsaap TJOEHPEDH "karva" ;
tseegkedh:tseegk GÖÖLEDH "resa upp, placera/sätta på/anstifta uppror" ;
veeljedh:veelj GÖÖLEDH "välja" ;
voejedh:voej TJOEHPEDH "svømme" ;
voeledh:voel TJOEHPEDH ;
vïenhtedh:vïenht TJOEHPEDH "tro, anta, mena, tänka" ;
vïssjedh:vïssj TJOEHPEDH "orka" ;
 åajvahtehtedh:åajvahteht ÅARAJEHTEDH "råda" ; !SOUTH
